Minutes et répertoires du notaire Simon FOURNIER, 1588 - 1er mars 1630 (étude III)
Archives nationales
- Minutes de Simon FOURNIER, 1588 - 1630; MC/ET/III/447 - MC/ET/III/541
  - Minutes. 1605, janvier - 1605, mai, janvier 1605 - mai 1605; MC/ET/III/476
    - BROSSEAU (Claude) Valet de chambre du Roi concierge du jeu de paume du Louvre § Quittance de rachat, 12 janvier 1605; MC/ET/III/476
      quittance; Brosseau dit Poulet, Claude
    - ST JEAN EN GREVE (église) chapelle Saint-J. B. de... § Titre nouvel de rentes sur la chapelle Saint-J.B., 12 janvier 1605; MC/ET/III/476
      titre nouvel; St Jean en Grève, église
    - TISSUTIER RUBANNIER (apprent.) § Mise en apprentissage durant 5 ans de Jacques BENIER, orphelin, âgé de 13 ans, natif de Bassincourt, paroisse de Saint-Denis chez Nicolas BENOIST maître tissutier rubannier moy. 9 £., 13 janvier 1605; MC/ET/III/476
    - ST JEAN EN GREVE (église) chapelle Sainte-Geneviève § Concession d'un boue à Saint-JEAN EN GREVE au profit de Martin LANGLOIS sr de Beaurepaire Cons. en conseiller d'état, maître de Requêtes, 16 janvier 1605; MC/ET/III/476
    - PARADIS (rue de) § Bail durant 5 ans d'une maison rue de PARADIS moy. 600 £. par an, 17 janvier 1605; MC/ET/III/476
    - GRAINS (marché de) § marché de fourniture de 13 septiers d'avoine et un muid 1/2 de blé froment, 19 janvier 1605; MC/ET/III/476
      marché; Grains, marché de
    - (le) BOURGET § Bail d'une maison au BOURGET moyennant 21 L. pour chacune des 3 années, 19 janvier 1605; MC/ET/III/476
    - CHAPERONNIERE (apprentissage) § mise en apprentissage durant 6 ans de Denise DEHON orpheline de père, native de Rouen, âgée de 11 ans, chez Marie MAURICE, chaperonnière, épouse de Balthazard de SAITEQUETTE compagnon tailleur de pierre rue des Gravilliers moyennant 15 Lts, 20 janvier 1605; MC/ET/III/476
    - CALAIS (ville de) § Vente à Jehan DEFLECELLES not. à Calais du 1/4 par indivises d'une maison à Ville de CALAIS situés rue de Guise moyennant 500 l.ts, 21 janvier 1605; MC/ET/III/476
      acte de vente; Calais (Pas-de-Calais)
    - DEUX-PORTES (rue des) § Bail durant 3 ans d'une maison rue des DEUX-PORTES moy. 300 £. par an, 22 janvier 1605; MC/ET/III/476
      bail; Deux-Portes, rue des
    - HARNAIS de Cavalerie § Transport par Ph. LHOMMEDIEU marchand à Sedan ayant charge de Jehan L. marchand à Sedan, son père à Philbert GODET marchand à Châlons de la somme de 1770L. restant dus de 2070L. pour fourniture de HARNAIS de Cavalerie conformément à un marché passé à Sedan le 30-1-1604, 22 janvier 1605; MC/ET/III/476
    - FOSSÉ entre les portes de Bussy et Saint-Germain § Bail durant 50 ans d'une place sur le FOSSÉ moy. 15 L. par an, 24 janvier 1605; MC/ET/III/476
    - TONNELIER (apprentissage) § Mise en apprentissage durant 5 ans chez Thomas BLANCHET maître tonnelier au fg Saint-Marcel d'Ambroise VAULTIER orphelin de l'hop. du Saint-Esprit. Pas de frais d'apprentissage., 25 janvier 1605; MC/ET/III/476
    - GONESSE § Titre nouvel d'une maison à GONESSE, 26 janvier 1605; MC/ET/III/476
    - HENNEQUIN (Loys) intendant de la maison du prince de Conty r. de la Verrerie § Sommation à Loys HENNEQUIN, 28 janvier 1605; MC/ET/III/476
      Hennequin, Loys
    - FONTAINEBLEAU § Procuration par Marie FAYET dame de Villaine ep. de Nicolas BOURDIN agent pour le Roi à Raguse pour poursuivre le décret du 1/4 d'une maison à FONTAINEBLEAU, 28 janvier 1605; MC/ET/III/476
    - BOIS (transport de) § Transport de BOIS depuis la Ferté près Meaux jusqu'à Paris, 29 janvier 1605; MC/ET/III/476
    - Contrat de mariage entre Jehan Plisson, cocher au service de dame Marie Fayet, dame de Villaines, demeurant rue de la Potterie, paroisse Saint-Jean, d'une part, et Catherine Dernier, servante de Messire Olivier Fayet, conseiller du Roi en son conseil d'Etat, président des enquêtes du parlement et dame Marie Lhuillier sa femme, fille de Simon Dernier, décédé, laboureur, demeurant à Saint-Claude (près Beauvais) et de Robinne Lesueur, décédée, d'autre part[PLISSON (Jehan) cocher de marie FAYET dame de Villaine § mariage de Jehan PLISSON avec Cath. DERNIER servante de Olivier FAYET conseiller au conseiller d'état, Pt aux enquêtes du Pt et Marie LISILLIER son ép., lad. DERNIER fille de Simon D. lab. à Saint-Claude près Beauvais et Robinette SUEUR sa femme, décédés]., 3 février 1605; MC/ET/III/476
      Le futur demeure en l'Hôtel de la dame de Villaines;.
      contrat de mariage; Beauvais (Oise); Poterie (rue de la); Dernier, Catherine; Dernier, Simon; Fayet, Marie; Fayet, Olivier; Lesueur, Robinne; Lhuillier, Marie; Plisson, Jean; conducteur de véhicules; employé de maison; agriculteur; président au parlement (Ancien Régime)
    - SENLIS (terroir de) § Titre nouvel de terres à terroir de SENLIS, 4 février 1605; MC/ET/III/476
      titre nouvel; Senlis, terroir de
    - CHAUBUISSON (Village de) § Rattification de bail de jardin à village de CHAUBUISSON, 5 février 1605; MC/ET/III/476
    - Contrat de mariage entre Laurent Leguesdoys, scrieur d'ais, demeurant rue du Paon, paroisse Saint-Étienne-du-Mont, d'une part, et Perrette Boudier, majeure, servante au logis et au service de noble homme Jean Amaury, commissaire ordonnateur des guerres, d'autre part., 6 février 1605; MC/ET/III/476
      contrat de mariage; Paon (rue du); Amaury, Jean; Boudier, Perrette; Leguesdoys, Laurent; commissaire des guerres (Ancien Régime); menuisier; employé de maison
    - MERCIER (Augustin) maître serrurier r. des Billettes paroisse Saint-Jehan § Obligation, 7 février 1605; MC/ET/III/476
      obligation; Mercier, Augustin
    - 7 février 1605, MC/ET/III/476
      transport de droits; Tamponnet, Charles
    - PORTE Saint-HONORE § Bail durant 30 ans d'une place près la PORTE Saint-HONORÉ du côté de la porte neuve moy. 10 L. par an, 8 février 1605; MC/ET/III/476
    - HARANGER (Nicolas) maître charpentier § Bail durant 5 ans à. .. d'une maison r. du Temple à l'enseigne de la clef moy. 150 £. par an, 8 février 1605; MC/ET/III/476
      bail; Haranger, Nicolas
    - TOMBE (fourniture de) § Bertrand NORMAIN maître sculpteur et peintre demeurant r. de la Vieille Tisseranderie promet à Pierre PRESSUROT avocat au Parlement de lui fournir une tombe de pierre de liais sur laquelle sera gravée 2 fig. d'homme et de femme avec ornement et inscription moy. 54 Lts, 14 février 1605; MC/ET/III/476
    - TEINTURIER (apprentissage) § Apprentissage durant 4 ans de Ja. VANYER âgé de 22 ans, natif du fg Saint-Marcel chez Noël FILLETTE maître teinturier en toile, fil, laine et soie demeurant r. de la Tannerie moy quai led. apprenti recevra de son maître la somme de 30 £ pour le dernière année d'apprentissage, 16 février 1605; MC/ET/III/476
    - JEAN BEAUSIRE (rue) près la porte Saint-Antoine enseigne du Mont Saint-Michel § Bail durant 4 ans d'une maison rue JEAN BEAUSIRE moy. 9 £. par an, 16 février 1605; MC/ET/III/476
    - DUMOLIN (Nicolas Baptiste) bapt. à Saint-Roche le 19-2-1596 § Notoriété concernant Nicolas Baptiste DUMOLIN fils de Martin D. boulanger et Cath. TRONQUET jadis sa femme demeurant au fg Saint-Honoré, 17 février 1605; MC/ET/III/476
      Dumolin, Nicolas Baptiste
    - Contrat de mariage entre maître Claude Duclerc, huissier des eaux et forêts de France, demeurant Place de Grève, paroisse Saint-Jean-en-Grève, d'une part, et honorable femme Élisabeth Jalin, veuve, demeurant rue de Beaubourg, veuve de maître Simon Parceval, huissier du Roi en sa cour des Aides, d'autre part., 20 février 1605; MC/ET/III/476
      contrat de mariage; Beaubourg (rue); Grève (place de); Duclerc, Claude; Jalin, Elisabeth; Parceval, Simon; huissier; huissier
    - SAVETIER (apprentissage) § Mise en apprentissage durant 5 ans par Jehan CABIET gagne denier r. de la Tannerie paroisse Saint-Gervais, de Philippe C. son fils, âgé de 11 ans chez Guillaume DALLUMEAU maître savetier r. de la Vannerie paroisse Saint-Jehan en Grève, 27 février 1605; MC/ET/III/476
    - (le) BOURGET § Transport de bail de terres situées au BOURGET, 28 février 1605; MC/ET/III/476
    - Inventaire après décès d'Antoine Duroy[sieur de Bessy et Sorbonne, dressé à la requête de Cécile Vuillart[Willart], sa veuve, demeurant rue Violette], 1er mars 1605; MC/ET/III/476; 26 f.
      inventaire après décès; Duroy, Antoine; Vuillard, Cécile; Willart, Cécile
    - POMMEREUX (Jehan) bapt. à Saint-Eust le 24-2-1596 § Réception de Jehan POMMEREUX fils de feus Pierre P. marchand bourgeois de Paris et de Gabrielle de COURTINE ( ? ) son ép. à l'hôp. du Saint-ESPRIT, 1er mars 1605; MC/ET/III/476
      Pommereux, Jehan
    - DOREUR SUR FER (apprentis) § Mise en apprentissage durant 5 ans chez Adrien DU FREMYN maître doreur sur fer demeurant aux halles, de Jacques MENU, âgé de 15 ans, orphelin de l'hôpital de Saint-Esprit., 1er mars 1605; MC/ET/III/476
      contrat d'apprentissage; Du Fremyn, Adrien; Menu, Jacques
    - Inventaire après décès d'Antoine du Roy, sieur de Bessy et Sorbonne, dressé à la requête de Cécile Vuillart[Willart], sa veuve, demeurant rue Violette., 1er mars 1605; MC/ET/III/476
      (fol. 7): En une chambre,.
      '... ung luc de Padoue, garny de son estuy, prisé... 10 l.
      '... ung manicordion des monté, tel quel, prisé... 10 s.
      Documents du Minutier central concernant l'histoire de la musique (1600-1650), par Madeleine Jurgens, tome I [études I à X, 1763 actes], Paris, Archives nationales, 1967, p. 866 (instrument de recherche imprimé dématérialisé, certaines notices sont plus détaillées dans la version intégrale accessible en ligne par la rubrique 'Autres instruments de recherche', voir contexte dans le Plan d’orientation général - Notaires de Paris, guides thématiques du Minutier).
      Roy, Antoine du; Vuillard, Cécile; Willart, Cécile
    - TEMPLE (rue du) enseigne du petit moustier appartenant à l'hop. du Saint-Esprit § Bail durant 6 ans d'une maison rue du TEMPLE moy. IX/XX/ £.ts, 1er mars 1605; MC/ET/III/476
      bail; Temple, rue du
    - DAMOISELET (Simon) maître maçon r. Guérin Boisseau § Promesse fait par Jehan FUSTEL marchand mercier de sortir lui et sa famille des lieux qu'il habite r. Guérin Boisseau appartenant à. .., 2 mars 1605; MC/ET/III/476
      Damoiselet, Simon
    - MARCELOT (Robert) marchand maître tapissier r. Saint-Honoré paroisse Saint-Eustache § Promesse d'indemnité Obligation par..., 3 mars 1605; MC/ET/III/476
      obligation; Marcelot, Robert
    - ADOPTION d'ENFANTS § Adoption vue par Marie JAURION ep. de Ja. GAUGUIN demeurant au faubourg Saint-Germain, près la Cx rouge de Thoinette DELESALLE âgée de 3 mois, fille de feu Claude D. laboureur, et de Jehanne CHOUTIANTE, sa veuve., 5 mars 1605; MC/ET/III/476
      reconnaissance
    - BOUCHERON (Geneviève) veuve de Jehan de CORDES conseiller notaire secrétaire du roi Maison Couronne de France § Partage entre ses héritiers, 7 mars 1605; MC/ET/III/476
      partage; Boucheron, Geneviève
    - Déclaration suivant laquelle Claude et Guillaume Durecorps[Durecoipet], baptisés, en l'église des Saints-Innocents, le 29 avril 1598 et le 29 septembre 1599, orphelins par suite des décès de leurs père et mère Jacques Durecorps[Durecoipet], marchand quincaillier, et Jacqueline Le Moyne, demeurant rue de la Ferronnerie, sont sans ressource. Cette attestation est faite, auprès des administrateurs de l'hôpital du Saint-Esprit, par les parents et amis des enfants parmi lesquels figure Simon Hurez, noteur de la musique de chapelle du roi, demeurant en l'enclos du Palais., 8 mars 1605; MC/ET/III/476
      Documents du Minutier central concernant l'histoire de la musique (1600-1650), par Madeleine Jurgens, tome I [études I à X, 1763 actes], Paris, Archives nationales, 1967, p. 119 (instrument de recherche imprimé dématérialisé, certaines notices sont plus détaillées dans la version intégrale accessible en ligne par la rubrique 'Autres instruments de recherche', voir contexte dans le Plan d’orientation général - Notaires de Paris, guides thématiques du Minutier).
      Durecorps, Claude; Durecoipet, Claude; Durecorps, Guillaume; Durecoipet, Guillaume; Durecorps, Jacques (père et mère); Durecoipet, Jacques (père et mère); Le Moyne, Jacqueline
    - MARCHANT (Charles) maître des oeuvres de charpenterie de la ville de Paris § Bail durant 50 ans par .. des maisons jardins et dépendances du Petit ARSENAL moy. 400 l. par an, 12 mars 1605; MC/ET/III/476
    - MENUISIER Apprentissage de § Mise en apprentissage durant 3 ans d'Etienne MONDON âgé de 20 ans, serviteur de Pierre PONCHER conseiller du roi maître ordinaire en La chambre des comptes, demeurant rue de la Jussienne paroisse Saint-Eustache, chez Pierre PERDUCAT maître menuisier demeurant au cloître et paroisse Saint-Jean en Grève moi. 60 l. payables par ledit PONCHER, 17 mars 1605; MC/ET/III/476
      contrat d'apprentissage; Mondon, d'Etienne; Poncher, Pierre; Perducat, Pierre
    - COUTURIÈRE (apprentissage) § Mise en apprentissage durant 3 ans de Isabelle GUILLERY orpheline, âgée de 14 ans chez Martin DESCOUIS, Couturière épouse de Martin LE GENDRE maître tailleur d'habits rue Saint-Antoine moyennant 10 l.ts. native de Tys près Reims en Champagne, 21 mars 1605; MC/ET/III/476
    - BRODERIE (marché de) § Marché conclu entre Quentin HERBINET maître brodeur demeurant en la paroisse Saint-Eustache et la confrérie de l'hop. Saint-Gervais en Grève, 22 mars 1605; MC/ET/III/476
      marché; Herbinet, Quentin
    - PORTE Saint-DENIS § Bail durant 60 ans d'une place située ds le Boulevard de la PORTE Saint-DENIS du coté de la porte Montmartre moy. 10 L. par an, 23 mars 1605; MC/ET/III/476
    - DU HOUSSAY (Jehan) sr de la Borde conseiller du roi gd maître enquêteur et réformateur des eaux et forets de France en Guyenne, Poitou, Saintonge et Angoumois r. des Blancs manteaux paroisse Saint-Jehan § Procuration pour résigner son office, 26 mars 1605; MC/ET/III/476
      procuration; Du Houssay, Jehan
    - DU HOUSSAY (Pierre) Cons. en Parlement § Procuration pour résigner son office, 26 mars 1605; MC/ET/III/476
      procuration; Du Houssay, Pierre
    - JEAN PAINMOLLET (rue) près le carrefour Guillory § Bail durant 6 ans d'une maison moy. 240 £. par an., 29 mars 1605; MC/ET/III/476
      bail; Jean Painmollet, rue
    - VIEILLE DU TEMPLE (rue) § Titre Nouvel d'une maison rue VIEILLE DU TEMPLE, 6 avril 1605; MC/ET/III/476
      titre nouvel; Vieille du Temple, rue
    - CAVE rue de la Vieille Tisseranderie § Bail durant 3 ans d'une cave rue de la Vieille Tisseranderie moyennant 90 l. par an, 7 avril 1605; MC/ET/III/476
    - ROGERY (Roger) + valet de chambre et peintre du Roi concierge des gds jardins de Fontainebleau § Jehan de VAUHARDY sr de Saint-Martin près Provins transporte à Vespasien DUMOUSTIER maître tailleur d'habits la somme de IX/XX/ Lts que Marie MULART veuve de .. et Antoine TABOURET Valet de Chambre du Roi et Antoinette de ROGERY sa femme héritière par beu. d'invent. dud. défunt son père doivent aud. VAUHARDY, 7 avril 1605; MC/ET/III/476
      Rogery, Roger
    - SEDAN § Interpellation par Jan ESTIENNE marchand à SEDAN pour se faire payer une somme de 1138 L. qui lui est due par Ph. LHOMMEDIEU marchand à SEDAN, 7 avril 1605; MC/ET/III/476
    - Contrat de mariage entre Michel Rogueul[Roguenet], maître chandelier, fils de Eloy Rogueul[Roguenet], décédé, maître chandelier, et de Marie Aulmont, demeurant rue Vannerie, paroisse Saint-Gervais, d'une part, et Marie Bahu, fille de Jehan Bahu, décédé, et de Jehanne Leger, décédée, d'autre part., 11 avril 1605; MC/ET/III/476
      La mère du futur, veuve d'honorable homme Jehan Doulcet, maître chandelier, bourgeois de Paris; le père de la future remarié avec Anne Pinet.
      contrat de mariage; Vannerie (rue de la); Aulmont, Marie; Bahu, Jean; Bahu, Marie; Doulcet, Jean; Léger, Jeanne; Pinet, Anne; Rogueul, Eloi; Roguenet, Eloi; Rogueul, Michel; Roguenet, Michel; cirier
    - HENNEQUIN (Dreux) chanoine en l'égl. de Paris conseiller au Parlement r. Saint-Cx de la Bretonnerie § Bail durant 3 ans par Dreux HENNEQUIN à Antoine LOISEL avocat au Pt, se portant fort de Guy LOISEL son fils conseiller au Parlement d'une maison au cloître N.D. où demeurait jadis Aymard HENNEQUIN ev. de Rennes, lui appartenant à cause de sad. chanoine moy. 450 L. par an, 13 avril 1605; MC/ET/III/476
      bail; Hennequin, Dreux
    - Contrat de mariage entre Palamide Jan, tanneur, demeurant[au logis de Barbe LEQUEUX] Vieille Tisseranderie, paroisse Saint-Jean,[ veuve de Ch. Levasseur m plombier] d'une part, et Jeanne Leconte, majeure, servante de maître Nicolas, fille de Nicolas Leconte, décédé, vigneron, demeurant à Boutigny, près Saint-Fiacre et de Charlotte (?), décédée, d'autre part., 14 avril 1605; MC/ET/III/476
      contrat de mariage; Boutigny (Seine-et-Marne); Tixeranderie (rue de la); Saint-Fiacre (Seine-et-Marne); Jan, Palamide; Leconte, Charlotte; Leconte, Jeanne; Leconte, Nicolas; Nicolas (M.); Levasseur, Ch.; employé de maison; tanneur; viticulteur
    - SERVICE (Mise en) § Mise en SERVICE par Nicolas LEFEBURE praticien à Verdelot en Brie, de Marc L. son fils, âgé de 17 ans, chez Jehan BAVYN conseiller au Pt., 18 avril 1605; MC/ET/III/476
    - EGOUTS et FONTAINES de Paris § Accords entre Remy DUPUIS cy devant entrepreneur de la gde tranchée des EGOUTS et FONTAINES de Paris Etienne SIMONNEAU et François VAUTAIN manouvriers demeurant au fg Saint-Honoré concernant les travaux faits entre eux, 21 avril 1605; MC/ET/III/476
    - TABART (Denis) chambre et chanoine de Noyon § marché pour la sépulture de Denis TABART en l'égl. N.D. de Noyon, 26 avril 1605; MC/ET/III/476
      marché; Tabart, Denis
    - SEPULTURE (marché de) § Bertrand NORMAIN maître sculpteur et peintre r. de la Tisseranderie paroisse Saint-Jean en Grève promet de faire ts les ouvrages nécessaires pour la sépulture de Denis TABART chantre et Chanoine de l'égl. N.D. de NOYON, et la livrer à ses frais des lad. église moy. 110 L, 26 avril 1605; MC/ET/III/476
    - BRODEUR (apprentissage) § Mise en apprentissage durant 6 ans chez Arthus BIET maître brodeur demeurant ds le Palais paroisse Saint-Barthélemy de Ja. TESTART, orphelin, âgé de 13 ans moy. 3 Lts, 26 avril 1605; MC/ET/III/476
      contrat d'apprentissage; Biet, Arthus
    - MERAULT (Jacques) conseiller du roi maître des Rep. ordinaire de son hôtel § Foi et hommage par Jacques MERAULT à Charles BOUCHER seigneur d'Orsay et du Mesnil Blondel Conseiller au conseiller d'état, Pt en son gd Conseil, demeurant en son hôtel r. de la Verrerie du fief de MONTIGNY situé au village de Villiers le Bel ( ? ) mouvant de la terre du Mesnil Blondel, 27 avril 1605; MC/ET/III/476
      Merault, Jacques
    - SEVRE (village de) § Vente de vignes situées à village de SEVRE, 27 avril 1605; MC/ET/III/476
      acte de vente; Sevre, village de
    - MACONNERIE (marché) § Guillaume DUPOTY maçon à Ablon / Seine promet à Guillaume CLEMENT commis au greffe de l'H. de V. de faire les ouvrages de. .. en une maison lui appartenant située à ATHIS / Orge., 27 avril 1605; MC/ET/III/476
      marché; Dupoty, Guillaume; Clement, Guillaume; maçon
    - Contrat de mariage entre Jean Doué, serviteur du sieur de Saint-Phalle, demeurant à Saint-Phalle en Champagne, d'une part, et Marguerite Moreau, fille de Jacques Moreau, décédé, laboureur, demeurant à Bernon-l'Archevêque, d'autre part., 30 avril 1605; MC/ET/III/476
      contrat de mariage; Saint-Phal (Aube); Doué, Jean; Moreau, Jacques; Moreau, Marguerite; Saint-Phalle (M. de); employé de maison; agriculteur
    - Contrat de mariage entre Pierre Regnard, bourgeois de Paris, marchand maître orfèvre, demeurant rue Saint-Jacques de la Boucherie, fils d'honorable homme Macé Regnard, bourgeois de Paris, décédé, marchand joaillier, et d'honorable femme Claude Rondelle, d'une part, et Marguerite Quinot, fille de noble homme, maître Jehan Quinot, décédé, conseiller au baillage et siège présidial de Troyes, et de dame Jehanne Le Savetier,[son épouse], décédée, d'autre part., 2 mai 1605; MC/ET/III/476
      contrat de mariage; Saint-Jacques-la-Boucherie (rue); Troyes (Aube); Le Savetier, Jeanne; Quinot, Jean; Quinot, Marguerite; Regnard, Macé; Regnard, Pierre (fils); Rondelle, Claude; magistrat; orfèvre
    - DU CLERC (Laurent) Suivant les finances § Inventaire après décès de Laurent DU CLERC, 2 mai 1605; MC/ET/III/476
      inventaire; Du Clerc, Laurent
    - ROUSSEAU (Marie) veuve en 1er noce de Jehan LESTOC et const. de bas § Accord de succession, 3 mai 1605; MC/ET/III/476
      accord; Rousseau, Marie
    - ROSIERS (rue des) § Bail durant 3 ans d'une maison rue des ROSIERS moy. 380 L. par an, 5 mai 1605; MC/ET/III/476
      bail; Rosiers, rue des
    - TEVENART (Jean) couvreur en tuiles et ardoises demeurant à Villiers le Bel § Titre nouvel, 5 mai 1605; MC/ET/III/476
      titre nouvel; Tevenart, Jean
    - BAVYN (famille) § Transaction, 6 mai 1605; MC/ET/III/476
    - LALEMANT (Gabriel) conseiller du roi lieut. criminel de l'H. de V. § Bail durant 3 ans par Gabriel LALEMANT à Geneviève DELARCHE veuve de Cl. LE JUGE avocat au Pt d'une maison r. de la poterie moy. IX/XX/ Lts, 7 mai 1605; MC/ET/III/476
    - DE SAINT JEAN (Claude) maître tourneur en bois au fg Saint-Honoré § Promesse, 10 mai 1605; MC/ET/III/476
      De Saint Jean, Claude
    - GUERIN (Jehan) maître menuisier au fg. Saint-Honoré § Promesse, 10 mai 1605; MC/ET/III/476
      Guerin, Jehan
    - LINGERE (apprentissage) § Apprentissage durant 2 ans de Catherine DESERVILLE orpheline de père, âgée de 12 ans, native d'Orléans chez Guyonne DALLIERE lingère, ép. de Roulin ANIEQUY tisserand en toile au fg Saint-Jacques moy. 10 lts, 12 mai 1605; MC/ET/III/476
    - PELLETIER (Apprentissage) § Apprentissage durant 6 ans de Claude COSTE âgé de 10 ans, orphelin de père, natif de Reims chez Martin CAILLOU marchand pelletier et marchand foureur r. Saint-Denis paroisse Saint-Germain-l'Auxerrois moy. 12 Lts, 16 mai 1605; MC/ET/III/476
    - HENERARD (Marie) Vve de Nicolas COURTIN Procureur au Pt greffier de l'H. de V. § Quittance et décharge par Marie HENERARD et Claude HENERARD sr de Neufmoutiers au Brie demeurant pl. de Grève paroisse Saint-Jean, 20 mai 1605; MC/ET/III/476
    - (la) BRETECHE (terroir de) § Bail durant 6 ans d'une maison à terroir de la BRETECHE, 21 mai 1605; MC/ET/III/476
    - HENNEQUIN (Antoine) sieur d'Acy et de Champenet demeurant à Ch. prés Provins § Procuration pour recevoir diverses sommes qui lui sont dues, 25 mai 1605; MC/ET/III/476
      procuration; Hennequin, Antoine
    - BORREL (Mathieu) Capitaine ordinaire du charroi de l'artillerie § Consentement par Mathieu BORREL en son nom et héritier pour moitié de Jh. BORREL sieur du Fresnoy Capitaine ordinaire du charroi de l'Artillerie et tuteur de Mathieu BERTOT dit BORREL Capitaine dudit Charroi et de Marguerite MUSNIER son épouse, ses père et mère, 26 mai 1605; MC/ET/III/476
      ratification; Borrel, Mathieu
    - FRIPPIER (apprentissage de) § Mise en apprentissage durant 5 ans de Nicole GAUVRY orpheline de père, âgée de 10 ans chez Robert GUIEFFIER marchand fripier rue de la Gde Truanderie moy. 6 Lts, 26 mai 1605; MC/ET/III/476
    - CORDONNIER (apprentissage) § Mise en apprentissage durant 6 ans de Laurent MEGISSIER, âgé de 11 ans, orphelin natif du faubourg Saint-Marcel chez Claude LEBLANC maître cordonnier rue des Arcis paroisse Saint-Médéric moyennant 10 l.ts., 31 mars 1607; MC/ET/III/476
    - LOISEL (Antoine) avocat au Parlement demeurant au Cloître N.D. § Bail durant 3 ans par Antoine LOISEL à Catherine de MORELLY, veuve de Charles TRISTAN conseiller du Roi, auditeur en le Ch. de Comptes d'une maison rue du Cloître lui appartenant moy. 350 £ts, 13 avril 1607; MC/ET/III/476
      bail; Loisel, Antoine
    - MONTYER (Mathieu) maître brodeur § Décharge du brevet d'apprentissage pour Claude MORET, orphelin de l'hôpital du Saint-Esprit, en apprentissage chez. .., 3 mai 1607; MC/ET/III/476
      contrat d'apprentissage; Montyer, Mathieu